臺灣臺北地方法院民事裁定
                                 111年度店事聲字第11號
聲明異議人  王秀珠  
上列聲明異議人與相對人即債務人郭廣洋間聲請核發支付命令事
件，聲明異議人就本院司法事務官以民國110年12月15日110年度
司促字第19770號所為駁回支付命令聲請之裁定，聲明異議，本
院裁定如下：
    主  文
異議駁回。
    理  由
一、按當事人對於司法事務官處理事件所為之終局處分，得於處
    分送達後10日之不變期間內，以書狀向司法事務官提出異議
    。司法事務官認前項異議有理由時，應另為適當之處分；認
    異議為無理由者，應送請法院裁定之。法院認第一項之異議
    為有理由時，應為適當之裁定；認異議為無理由者，應以裁
    定駁回之，民事訴訟法第240條之4第1項前段、第2項、第3
    項定有明文。查本院司法事務官於民國110年12月15日以110
    年度司促字第19770號裁定駁回異議人支付命令之聲請，異
    議人於原裁定送達後10日內具狀提出異議，經司法事務官送
    請本院裁定，核與上開規定相符。
二、異議意旨略以：相對人於109年12月間委任伊處理房貸，伊
    已於110年1月中旬協助其銀行給予延長房貸寬限期，相對人
    應支付伊勞務費用、往返車資及郵電資費共計新臺幣（下同
    ）100,500元，惟迄未給付，伊聲請對相對人核發支付命令
    ，詎遭司法事務官駁回，並聲明：原裁定廢棄。
三、按支付命令之聲請，應表明下列各款事項：一、當事人及法
    定代理人。二、請求之標的及其數量。三、請求之原因事實
    。其有對待給付者，已履行之情形。四、應發支付命令之陳
    述。五、法院。支付命令之聲請，不合於第508條至第511條
    之規定，或依聲請之意旨認債權人之請求為無理由者，法院
    應以裁定駁回之，民事訴訟法第511條、第513條第1項前段
    分別定有明文。另審酌支付命令聲請是否已合法、有理由之
    判斷資料，應以法院（司法事務官）為初次決定時之狀態作
    為判斷基準。
四、查本院司法事務官因聲明異議人請求聲請核發支付命令之相
    關證據不明，於110年11月25日裁定應於7日內補正其為相對
    人辦理相關貸款事宜之證明文件，該裁定業於110年11月30
    日送達聲明異議人，有送達證書在卷可稽，惟聲明異議人確
    實未依上開補正裁定意旨提出足以證明原因事實存在之證據
    資料，有其民事陳報暨異議狀自承：因存檔手機需花很多時
    間取得，未能及時補正等語在卷可按，自難謂已就上開事項
    盡釋明之責，揆諸前開規定及說明，聲請對相對人核發支付
    命令，於法未合，依民事訴訟法第513條第1項規定，應駁回
    其聲請。從而，本院司法事務官於110年12月15日以：「…逾
    期仍未補正，本院形式上無從認定聲請人（即本件聲明異議
    人）是否已代相對人申辦貸款完成…」等語為由，裁定駁回
    聲明異議人支付命令之聲請，於法無不合，異議意旨仍執前
    詞，指摘原裁定不當，求予廢棄，為無理由，應予駁回。另
    異議人雖無法對相對人核發支付命令，然異議人與相對人間
    是否有債務存在，仍屬不明，倘有爭執，仍可循民事訴訟程
    序加以實體審認，附此敘明。
五、爰依民事訴訟法第240條之4第3項，裁定如主文。
中　　華　　民　　國　　111 　年　　4 　　月　　7 　　日
                      臺灣臺北地方法院民事庭
                              法　官　鄧德倩
以上正本係照原本作成。
如對本裁定抗告，應於裁定送達後10日內向本院提出抗告狀，並
繳納抗告費新臺幣1,000元。
中　　華　　民　　國　　111 　年　　4 　　月　　7 　　日
                              書記官  張嘉崴